臺灣高等法院臺中分院民事判決
109年度上字第651號
上  訴  人  劉秋幸  
訴訟代理人  施瑞章律師
複  代理人  石育綸律師
被  上訴人  張鎮麟(即張進峰)

            郭成君(即郭茂鏞之承受訴訟人)


            郭尹珊(即郭茂鏞之承受訴訟人)

            屈昂道(即郭茂鏞之承受訴訟人)

共      同
訴訟代理人  許錫津律師
上列當事人間請求損害賠償事件，上訴人對於民國109年10月22
日臺灣臺中地方法院109年度訴字第647號第一審判決提起上訴，
本院於111年2月15日言詞辯論終結，判決如下：
    主  文
上訴駁回。
第二審訴訟費用由上訴人負擔。 
    事實及理由
壹、被上訴人郭茂鏞於民國110年5月28日本院訴訟程序中死亡，
    其繼承人為屈昂道、郭成君、郭尹珊等3人(下稱屈昂道等3
    人，與被上訴人張鎮麟，合稱被上訴人)等情，有除戶謄本
    、繼承系統表及繼承人戶籍謄本在卷可稽（本院卷二第33-3
    5、43-49頁）。屈昂道等3人於110年9月17日具狀聲明承受
    訴訟（見本院卷二第29-30、37-39頁），核與民事訴訟法第
    168條及第175條第1項規定並無不合，應予准許，先此敘明
    。
貳、上訴人主張：
一、張鎮麟、郭茂鏞(下稱張鎮麟等2人)明知所持有李○廣(即上
    訴人配偶)簽發如附表二編號1、2所示本票2紙(依序稱甲、
    乙本票，合稱系爭本票)之債權，已因上訴人於104年6月24
    日向安泰銀行代償張鎮麟等2人之抵押貸款餘額而不存在，
    且上訴人名下臺中市○區○○路0段000號0樓之0等14戶房地(下
    稱○○路14戶房地)應有部分，為上訴人所買受，並非李○廣借
    名登記於上訴人名下，竟於同年7月9日以其2人對李○廣有系
    爭本票債權存在，及代位李○廣終止與上訴人間就○○路14戶
    房地借名登記契約為由，向臺灣臺中地方法院（下稱臺中地
    院）聲請裁定准予假處分，禁止上訴人處分上開房地，並於
    同年8月19日聲請假處分強制執行(上開聲請假處分裁定及強
    制執行，合稱系爭假處分)，經臺中市中正地政事務所(下稱
    中正地政)於同年月21日辦畢假處分登記在案。
二、李○廣與訴外人陳○超因涉紛爭，於104年8月4日和解，約定
    由李○廣給付新臺幣(下同)350萬元予陳○超，因李○廣無法給
    付現金，經上訴人同意以其所有如附表一編號3至5所示建物
    應有部分均為2分之1及該3建物之基地部分(下稱系爭3戶房
    地），以房屋每坪作價10萬元，合計521萬7,000元，移轉所
    有權登記予陳○超用以抵償，超過350萬元之差額171萬7,000
    元部分，陳○超應於移轉登記後以現金給付予上訴人。上訴
    人於同年8月間送件辦理上開移轉所有權登記予陳○超指定之
    訴外人胡○綺，因系爭3戶房地遭系爭假處分登記，致被地政
    事務所退件。上訴人乃於同年9月1日與陳○超協商並簽發如
    附表三所示本票3紙(下稱附表三本票)予陳○超，以擔保上訴
    人給付陳○超350萬元之和解金額。附表三本票到期日屆至後
    ，因上訴人所有不動產經張鎮麟等2人聲請假處分，全部禁
    止移轉登記，無法處分變現籌款按期給付附表三本票票款，
    陳○超即以上開本票向臺中地院聲請本票裁定，並聲請強制
    執行(105年度司執字第62429號)上訴人所有附表一房地，該
    房地於108年9月3日遭低價拍定。
三、上訴人所設定之甲、乙抵押權之抵押債務，與李○廣之甲、
    乙本票債務（見兩造不爭執事項㈤至㈦），均係為擔保上訴人
    履行承擔張鎮麟等2人對於安泰銀行之抵押貸款債務餘額，
    為不真正連帶債務。張鎮麟等2人就上訴人及李○廣(合稱上
    訴人等2人)上開不真正連帶債務，已於100年、101年間足額
    、甚至超額查封上訴人等2人財產；更已知悉在上訴人於104
    年6月24日清償安泰銀行貸款債務後，對上訴人2人均已無任
    何債權存在，亦明知上訴人非其名下○○路14戶房地借名登記
    出名人，卻仍執意為系爭假處分。縱非明知，亦屬可得而知
    而有過失。其2人所為系爭假處分，係故意或過失不法侵害
    上訴人就上開房地之所有權，致其所有附表一房地被低價拍
    定。上訴人就系爭3戶房地部分受有176萬3,927元之損害（
    計算式：原約定出售價格5,217,000元－系爭3戶房地部分拍
    定價格3,453,073元＝1,763,927元），就附表一其餘11戶房
    地部分則受有665萬6,700元之損害（計算式：臺中地院105
    年度司執字第62429號強制執行事件鑑定價格20,344,700元－
    拍定價格13,688,000元＝6,656,700元），合計受有842萬627
    元之差價損失。
四、因郭茂鏞於本院審理中死亡，由繼承人屈昂道等3人承受訴
    訟。爰依民法第184條第1項前段、第185條第1項規定之侵權
    行為法律關係(上訴人於本院已撤回依民法第184條第1項後
    段規定請求及關於陳○超及魏○泰併為共同侵權行為人部分主
    張，本院卷二第213-214頁)，請求被上訴人連帶給付上訴人
    1,763,927元，及自起訴狀繕本送達翌日起至清償日止，按
    週年利率5%計算之利息；並願供擔保請准宣告假執行(上訴
    人於原審聲明請求連帶給付8,420,627元本息，逾上開聲明
    部分，經原判決駁回其訴，未據上訴人聲明不服，不在本院
    審理範圍)。
參、被上訴人抗辯：
一、張鎮麟等2人係為保全對李○廣之系爭本票債權，且認上訴人
    名下○○路14戶房地係李○廣借名登記於上訴人名下，為免上
    訴人等2人串謀脫產，遂依法聲請為系爭假處分，及聲請假
    處分強制執行，為合法行使權利，無違法性，自不成立侵權
    行為。
二、張鎮麟等2人雖聲請臺中地院100年度司執字第109438號、11
    6187號強制執行事件查封李○廣名下財產，惟其執行名義為
    本票裁定之普通債權，且強制執行之財產，應屬金錢債權人
    債權總擔保之範圍，於分配前倘有其他債權人再聲請對李○
    廣強制執行，且經執行法院併入本件強制執行程序執行，其
    他債權人自得受分配。且上開強制執行程序所查封李○廣之
    不動產，其上均有金融機構辦理高額之第一順位抵押權登記
    ，並實際有高額抵押貸款，抵押權人具有優先受償權利，張
    鎮麟等2人能否受償，實未可知。且張鎮麟等2人就附表四房
    地僅聲請假處分，於上訴人提起本件訴訟前，並未另為聲請
    假扣押或本案強制執行。　
三、上訴人所主張之損失係屬純粹經濟損失，非民法第184條第1
    項前段所保護客體之「權利」。被上訴人聲請系爭假處分執
    行時，根本不知悉上訴人所稱其與李○廣、陳○超間有上開為
    抵償和解金移轉系爭3戶房地情事，亦未能預見陳○超會查封
    拍賣附表一房地。且上訴人於同年9月1日才簽發附表三本票
    交付陳○超，非被上訴人事先於8月19日聲請系爭假處分執行
    所得預見；附表一房地經陳○超聲請執行及經第3次拍賣程序
    遭拍定，縱拍定價格與時價有落差，亦屬上訴人未能履行對
    陳○超債務所致，均與張鎮麟等2人無涉。　
肆、上訴人就原審所為敗訴判決，提起一部上訴，上訴聲明：㈠
    原判決關於駁回上訴人後開第二項之訴部分廢棄。㈡被上訴
    人應連帶給付上訴人176萬3,927元及自起訴狀繕本送達翌日
    起至清償日止，按週年利率5%計算之利息。㈢願供擔保請准
    宣告假執行。被上訴人答辯聲明：㈠上訴駁回。㈡如受不利判
    決，願供擔保請准免為假執行。
伍、本件整理及簡化爭點結果(本院卷二第214-219頁)：
一、兩造不爭執事項：
  ㈠張鎮麟等2人及訴外人葉○，與李○廣及魏○泰(合稱李○廣等2人
    )於96年5月18日簽立備忘錄(本院卷一第89-95頁)，復於同
    年月25日簽訂讓渡書(本院卷一第313-317頁)，約定李○廣等
    2人向張鎮麟等2人及葉○買受臺中市私立儒○○理短期補習班
    （含私立中儒○○理短期補習班、私立儒○○理短期補習班）、
    私立小儒○○理短期補習班之合夥股權，以及張鎮麟等2人共
    有（應有部分各2分之1）之臺中市○區○○路○段000號0樓之0
    、0等17戶房地暨停車位共有權（下稱○○路17戶房地）、張
    鎮麟等2人共有（應有部分各2分之1）之臺中市○○路000號等
    7戶房地暨停車位共有權（下稱○○路7戶房地），及郭茂鏞與
    訴外人葉○月(即葉○之配偶)共有（應有部分各2分之1）之○○
    路14戶房地。
  ㈡郭茂鏞、葉○(下列房地應有部分係登記葉○月名義)已依據備
    忘錄第2條之約定，各將○○路14戶房地所有權應有部分2分之
    1，分別移轉登記各4分之1予李○廣配偶即上訴人與魏○泰配
    偶梁○芬名下。為移轉○○路14戶房地應有部分，李○廣以上訴
    人代理人名義(上證4契約書上訴人代理人欄之魏○泰簽章係
    誤填)、魏○泰以梁○芬代理人名義，於96年6月8日與郭茂鏞
    、葉○月簽訂不動產買賣契約書(上證4，本院卷一第139-157
    頁)。
  ㈢郭茂鏞已將○○路17戶房地所有權應有部分2分之1，分別移轉
    各4分之1予上訴人及梁○芬名下。為移轉○○路17戶房地應有
    部分，李○廣以上訴人之代理人名義、魏○泰以梁○芬之代理
    人名義，於96年6月8日與郭茂鏞簽訂不動產買賣契約書(上
    證2，本院卷一第97-119頁)。
  ㈣張鎮麟已將○○路7戶房地所有權應有部分6分之1，分別移轉登
    記各12分之1予上訴人及梁○芬名下；郭茂鏞亦已將上開房地
    所有權應有部分2分之1，分別移轉各4分之1予上訴人及梁○
    芬名下。為移轉上開房地應有部分，李○廣以上訴人代理人
    名義、魏○泰以梁○芬代理人名義，於96年6月8日與張鎮麟等
    2人簽訂不動產買賣契約書(上證3，本院卷一第121-137頁)
    。
  ㈤李○廣以上訴人代理人名義、魏○泰以梁○芬代理人名義，於96
    年7月7日與郭茂鏞訂立債務履行承擔契約(原審卷第39-41頁
    )，約定由上訴人、梁○芬承擔郭茂鏞關於○○路17戶房地至96
    年6月30日止對於安泰銀行之抵押貸款債務餘額(包含張鎮麟
    之○○路17戶房地未移轉之應有部分2分之1之貸款餘額)3,007
    萬0,868元（借款人郭茂鏞，連帶保證人張鎮麟），並由李○
    廣等2人共同簽發票面金額3,007萬0,868元之甲本票(原審卷
    第35頁)交付張鎮麟等2人。
  ㈥李○廣以上訴人代理人名義、魏○泰以梁○芬代理人名義，於96
    年7月7日與張鎮麟簽訂債務履行承擔契約(原審卷第43-45頁
    ），約定由上訴人、梁○芬承擔張鎮麟關於○○路7戶房地至96
    年6月30日止對於安泰銀行之抵押貸款債務餘額(包含張鎮麟
    ○○路7戶房地未移轉之應有部分3分之1之貸款餘額)4,664萬7
    ,478元（借款人張鎮麟，連帶保證人郭茂鏞），並由李○廣
    等2人共同簽發票面金額4,664萬7,478元之乙本票(原審卷第
    37頁)交付張鎮麟等2人。
  ㈦上訴人、梁○芬於96年9月18日提供○○路17戶房地應有部分各4
    分之1設定登記第二順位抵押權1,503萬5,434元予郭茂鏞(下
    稱第二順位甲抵押權，本院卷一第408頁)；另提供○○路7戶
    房地應有部分各3分之1設定登記第二順位抵押權3,109萬8,3
    18元予張鎮麟(下稱第二順位乙抵押權)。該等抵押權設定均
    登載債務清償日期為97年6月30日。
  ㈧張鎮麟等2人執甲、乙本票分別向臺中地院聲請裁定准予強制
    執行，經該院依序以100年度司票字第2203號、100年度司票
    字第2520號裁定准許，其2人嗣並持上開本票裁定分別聲請
    臺中地院各以100年度司執字第109438號、116187號執行事
    件對李○廣財產為強制執行（116187號執行事件已併入10943
    8號執行事件為強制執行）。
  ㈨李○廣對於109438號、116187號強制執行事件提起債務人 異
    議之訴(臺中地院100年度重訴字第493號)，先位聲明請求確
    認甲、乙本票債權均不存在，109438號、116187號強制執行
    應予撤銷；備位聲明請求張鎮麟應辦理○○路17戶所有權應有
    部分4分之1、○○路7戶所有權應有部分6分之1移轉登記。嗣
    經本院101年度重上字第151號判決，確認張鎮麟等2人持有
    之甲本票債權逾1,886萬595元部分之票據權利不存在，1094
    38號執行事件就超過1,886萬595元所為強制執行程序，應予
    撤銷；又其2人持有乙本票債權逾3,591萬1,727元部分之票
    據權利不存在，116187號執行事件就超過3,591萬1,727元所
    為強制執行程序，應予撤銷確定（原審卷第287-318頁）。
    最高法院104年度台上字第331號判決就李○廣對其餘先位聲
    明之上訴駁回確定；另就備位聲明部分(即請求張鎮麟移轉
    登記部分)之判決廢棄發回(本院卷一第341-348頁)。嗣本院
    104年度重上更㈠字第19號判決，命張鎮麟應辦理○○路17戶房
    地所有權應有部分4分之1、○○路7戶房地所有權應有部分6分
    之1移轉登記予李○廣（本院卷一第401-404頁）；經最高法
    院107年度台上字第428號裁定駁回張鎮麟之上訴確定（本院
    卷一第405-406頁）。
  ㈩上訴人於104年6月24日向安泰銀行清償○○路17戶房地之抵押
    貸款餘額1,886萬595元、利息3,271元，及○○路7戶房地之抵
    押貸款餘額3,591萬1,727元、利息16,234元。再於同年7月1
    7日分別寄發臺中法院郵局存證號碼1881號、1882號存證信
    函通知張鎮麟等2人（本院卷一第179-195頁），主張依民法
    第311條第2項但書、第312條利害關係人代償之規定，於代
    償之限度內受讓安泰銀行對張鎮麟等2人之第一順位抵押權
    及其所擔保之債權，要求張鎮麟等2人返還其所代償之本金
    及利息（而張鎮麟於104年7月31日分別給付390,317元及668
    ,700元予上訴人）。
  上訴人以張鎮麟等2人未清償其自安泰銀行所受讓之上開貸款
    債權為由，基於上開第一順位抵押權人地位，於104年7月21
    日聲請拍賣張鎮麟、梁○芬之○○路17戶房地、○○路7戶房地應
    有部分，分別經臺中地院104年度司拍字第246號、第247號
    裁定准予拍賣抵押物後，依序由臺中地院104年度司執字第9
    5064、95063號事件強制執行。張鎮麟、梁○芬對於上開強制
    執行程序提起債務人異議之訴，經臺中地院104年度重訴字
    第596號判決(本院卷一第197-246頁），確認上訴人對於○○
    路17戶房地、○○路7戶房地之第一順位最高限額抵押權及其
    所擔保之債權均不存在，95064、95063號強制執行程序應予
    撤銷。上訴人不服提起上訴，現於本院109年度重上字第13
    號事件審理中，尚未確定。
  李○廣主張因上訴人向安泰銀行清償前述抵押貸款餘額，使甲
    、乙本票所擔保債權全部消滅，再就上開109438號、116187
    號強制執行程序提起債務人異議之訴，經臺中地院104年度
    重訴字第427號、本院105年度重上字第249號判決確認甲、
    乙本票所擔保之債權均不存在，109438號、116187號強制執
    行程序應予撤銷，被上訴人不得執甲、乙本票為執行名義對
    李○廣之財產為強制執行（本院卷一第247-269、271-290頁)
    ，張鎮麟等2人提起上訴，經最高法院109年度台上字第1548
    號判決廢棄發回（本院卷一第291-296頁)，現於本院110年
    度重上更一字第6號審理中，尚未確定。
  上訴人將其主張承受安泰銀行對張鎮麟等2人之債權及第一順
    位抵押權，於105年8月12日讓與李○廣(債權讓與契約書見本
    院卷一第349頁)，並以存證信函對張鎮麟等2人為債權讓與
    通知(本院卷一第351-353頁)。李○廣並持以於本院105年度
    重上字第249號債務人異議之訴事件中，主張與張鎮麟等2人
    持有甲、乙本票所擔保之債權抵銷。
  上訴人與陳○超於104年8月5日合意，上訴人將○○路14戶房地
    其中系爭3戶房地，按每坪10萬元作價合計總價521萬7,000
    元，以「贈與」為原因申請辦理所有權移轉登記予陳○超指
    定之胡○綺。
  張鎮麟等2人主張李○廣積欠其等5,477萬2,322元及自97年6月
    30日起按年息6%計算之利息，並分別經109438號、116187號
    執行事件強制執行中，而李○廣曾於96年間向郭茂鏞、葉○購
    買○○路14戶房地應有部分各4分之1(合計應有部分2分之1)，
    並借名登記於上訴人名下，為保全債權，依民法第242條、
    第541條規定請求上訴人返還○○路14戶房地應有部分2分之1
    予李○廣，因而以上訴人等2人為相對人，聲請臺中地院以10
    4年度裁全字第59號裁定准被上訴人供擔保後，禁止上訴人
    等2人對於「附表一編號1、3至16所示房地」(按：本院110
    年11月29日期日整理之兩造不爭執事項誤載假處分標的為
    「附表一房地」，應予更正)除移轉登記為李○廣所有外，不
    得為讓與、設定抵押、出租及其他一切處分（原審卷第71-7
    9頁），並於104年8月19日據該假處分裁定聲請假處分執行
    上訴人名下上開房地，經執行法院以104年度司執全字第770
    號事件於104年8月20日發函查封（原審卷第91-97頁），致
    系爭3戶房地產權移轉登記申請案件遭地政事務所駁回，因
    而未能完成產權移轉登記手續。
  陳○超持上訴人簽發附表三本票聲請法院准予本票強制執行，
    取得臺中地院105年度司票字第1745號裁定（原審卷第181-1
    82頁），並聲請強制執行上訴人名下之附表一房地，經臺中
    地院105年度司執字第62429號強制執行程序於108年9月3日
    拍定，拍定價格如附表一所示(原審卷第223-227頁)。
  郭茂鏞就上開㈦第二順位甲抵押權聲請拍賣上訴人名下○○路17
    戶房地，經臺中地院於100年12月12日以100年度司拍字第54
    6號拍賣抵押物裁定准許(上證10，本院卷二第137-142頁)，
    並依該裁定聲請強制執行(臺中地院101年度司執字第61667
    號)；張鎮麟就上開㈦第二順位乙抵押權聲請拍賣上訴人名下
    ○○路7戶房地，經臺中地院於100年12月12日以100年度司拍
    字第537號拍賣抵押物裁定准許(上證11，本院卷二第143-14
    5頁)，並依該裁定聲請強制執行(臺中地院101年度司執字第
    85159號)。嗣上訴人對張鎮麟等2人提起確認抵押權不存在
    之訴(臺中地院101年度重訴字第562號)，經最高法院110年9
    月9日以109年度台上字第2580號確定判決認定：確認上開第
    二順位甲、乙抵押權不存在，上2執行事件強制執行程序應
    予撤銷；郭茂鏞、張鎮麟分別依序不得執上開裁定聲請拍賣
    上訴人○○路17戶房地、○○路7戶房地(上證12，歷審判決見本
    院卷二第147-190頁)。
二、兩造爭執事項：　　
    上訴人依民法第184條第1項前段、第185條第1項規定請求被
    上訴人連帶負侵權行為損害賠償責任，有無理由？
  ㈠張鎮麟等2人聲請系爭假處分，是否因故意或過失不法侵害上
    訴人之權利？其抗辯係為保全債權，並無違法性，有無理由
    ？
  ㈡附表一房地經民事強制執行程序拍定，上訴人是否因此受有
    損害？若有，其金額若干？
  ㈢倘上訴人受有損害，則張鎮麟等2人聲請系爭假處分行為與上
    訴人所受損害之間有無因果關係？
陸、本院之判斷：
一、按因故意或過失，不法侵害他人之權利者，負損害賠償責任
    ，民法第184條第1項前段定有明文。上開侵權行為損害賠償
    請求權，係以行為人有故意或過失不法侵害他人之權利為成
    立要件，亦即行為人須具備歸責性、違法性，並不法行為與
    損害間有因果關係，始能成立。關於加害人因利用假處分制
    度，致侵害被害人權利或利益之情形，除在客觀上需因假處
    分致被害人受損外，且在主觀上，必需該假處分之聲請人就
    其所為具有相當不法之認識，方可認其所為具有不法性，否
    則僅憑客觀上有為假處分之聲請及實施假處分執行後之本案
    請求之結果，即據以認定當事人是否該當侵權行為，顯將遭
    致不當限制人民訴訟權之危險。又民事訴訟敗訴原因多端，
    除當事人無故濫訴、不明法律或事實而誤認其有正當權利者
    外，其他因法律關係主張錯誤、舉證不足、法院證據取捨結
    果而受敗訴者，亦非鮮見，是尚不得逕憑訴訟之結果，即遽
    認受敗訴判決之當事人主張之權利不實，有故意或欠缺注意
    之過失情形。是若係正當行使權利，不具違法性，自不成立
    侵權行為。倘債權人確信或誤認有債權存在，非無正當理由
    ，其據以聲請法院實施假扣押，即難謂有何故意或過失可言
    （最高法院95年度台上字第2986號判決意旨參照）。又主張
    侵權行為損害賠償請求權之人，對於侵權行為成立要件應負
    舉證責任。　
二、查張鎮麟等2人係以其對李○廣有系爭本票債權，而李○廣將
    其購買之○○路14戶房地借名登記於上訴人名下，為保全其債
    權，而為系爭假處分(見兩造不爭執事項)。又系爭假處分
    裁定及假處分執行查封登記之標的僅有附表一編號1之土地
    及編號3-16之建物部分(即系爭假處分標的房地)，並不包含
    編號2之土地部分，有上訴人提出之上開假處分裁定、聲請
    假處分執行狀、囑託查封函及中正地政假處分登記回函附卷
    可憑(原審卷第71-99頁) ，並有本院調閱之臺中地院104年
    度裁全字第59號、104年度司執全字第770號卷宗可憑。上訴
    人誤認系爭假處分標的與陳○超聲請強制執行之標的即附表
    一房地全部相同，尚屬有誤，先予說明。
三、張鎮麟等2人聲請系爭假處分裁定時，已主張上訴人等2人曾
    於100年間為逃避甲本票債務，將李○廣名下如附表四所示房
    地贈與上訴人，詐害張鎮麟等2人之債權，經張鎮麟等2人聲
    請臺灣臺北地方法院(下稱臺北地院)為100年度全字第2699
    號假處分裁定，並提出請求塗銷所有權移轉登記民事訴訟（
    臺北地院101年度重訴字第480號），且上訴人等2人上開所
    為涉犯刑法損害債權罪，業經臺灣高等法院104年度上易字
    第209號刑事判決確定。為免上訴人等2人再變更系爭假處分
    標的房地現狀，乃聲請法院准為上訴人就上開房地除移轉登
    記予李○廣所有外，不得為讓與設定抵押權及其他一切處分
    行為之假處分等語，業據其於聲請時提出臺北地院100年度
    全字第2699號假處分裁定及臺灣高等法院104年度上易字第2
    09號刑事判決等件為證，有本院調取之臺中地院104年度裁
    全字第59號假處分事件卷宗可憑。則張鎮麟等2人於系爭假
    處分程序，係主張為保全系爭本票債權，避免上訴人等2人
    脫產，而聲請系爭假處分。
四、上訴人雖主張張鎮麟等2人早已於100年、101年間足額或超
    額查封李○廣及上訴人財產，更明知上訴人業於104年6月24
    日清償安泰銀行貸款債務、其2人對於上訴人等2人均已無任
    何債權存在，且○○路14戶房地係由上訴人買受，非李○廣借
    名登記於上訴人名下，卻仍於104年7、8月間向法院聲請系
    爭假處分查封上訴人上開房地，顯有侵權行為之故意或過失
    等語。惟依前述說明，張鎮麟等2人聲請系爭假處分，必需
    就其所為具有相當不法之認識，方可認其所為具有不法性，
    否則即與民法第184條第1項前段之侵權行為要件不符。上訴
    人自應就張鎮麟等2人為系爭假處分，與侵權行為要件相符
    之事實，負舉證責任。　　
五、上訴人並未證明張鎮麟等2人有明知系爭本票債權已消滅，
    且上訴人名下○○路14戶房地並非李○廣借名登記於上訴人名
    下，而仍為系爭假處分之情事：
　㈠上訴人並未證明張鎮麟等2人明知上訴人名下上開房地非李○
    廣借名登記於上訴人名下：
　⒈查李○廣簽發系爭本票予張鎮麟等2人之緣由及過程，詳如兩
    造不爭執事項㈠至㈥所載。又經本院詢問：○○路17戶房地及○○
    路7 戶房地併同○○路14戶房地的買賣方式，及有關實際買受
    人為何人，是否均相同等語。被上訴人答稱：這3部分不動
    產都是一起簽約，一起簽公契，○○路14戶房地因為銀行的貸
    款可以順利轉貸，因此沒有承擔契約或簽發本票的問題，但
    ○○路17戶與○○路7戶房地，涉及張鎮麟只有移轉部分應有部
    分，抵押貸款債務人名義無法辦理變更，因此約定由登記名
    義人承擔全部的貸款餘額債務，為確保承擔人能夠履行承擔
    義務，才由李○廣等2人簽發本票作為擔保等語。上訴人則稱
    ：此部分事實沒有意見，但會有如此之方式處理是因為張鎮
    麟在簽訂備忘錄協議書後悔約沒有將其名下的應有部分全數
    移轉，僅願移轉部分應有部分所造成等語(本院卷二第31-32
    頁)。則兩造均不爭執上3部分房地之移轉登記及買賣契約事
    宜為同時進行，足認上訴人與李○廣間關於上3部分房地之實
    際買受人及實質所有權人究為何者，應得一體觀察。依上開
    簽約過程之客觀事實，該3份不動產買賣契約書之買受人及2
    份債務履行承擔契約之履行承擔人，固均記載為上訴人，並
    由其受上3部分房地之所有權移轉登記。然李○廣與上訴人為
    夫妻，且本係由李○廣訂立備忘錄約定買受上開房地，及代
    理上訴人簽訂各契約，李○廣並簽發本票擔保上開債務履行
    承擔契約債務，則張鎮麟等2人抗辯其等就上訴人與李○廣內
    部關係，究係以何人為實際買受人，及取得實質上之所有權
    ，無法明確判斷等語，即非無據。
　⒉上訴人在其對於臺中地院109年度全事聲字第4號裁定抗告而
    提出之109年2月14日抗告狀，陳稱李○廣為真正買受人、債
    務履行人，伊僅為受借名簽立契約與登記之人，並非真正債
    權債務關係之人等語；並在臺中地院109年度重訴字第140號
    事件提出之109年4月14日答辯狀中表示○○路14戶房地為魏○
    泰與李○廣共同買受，伊並未與魏○泰共同買受上開房地，實
    際買受人為李○廣與魏○泰，應由其2人結算上開房地出租之
    租金繳納貸款之法律關係，與伊無涉等語，此有被上訴人提
    出上訴人不爭執形式上真正之109年2月14日抗告狀及109年4
    月14日答辯狀附卷可憑(原審卷237-243、457-468頁)。且李
    ○廣於108年5月23日對魏○泰、張鎮麟提起請求返還不當得利
    事件之起訴狀，主張96年間郭茂鏞、葉○將○○路14戶房地出
    售予李○廣等2人，李○廣買受之2分之1持分，登記於其妻即
    上訴人名下，李○廣買受後仍繼續出租予臺中市儒林補習班
    ，所收租金除給付抵押借款及保險金，餘款應由李○廣與魏○
    泰依2分之1之比例分配等語，有被上訴人提出上訴人不爭執
    形式真正之起訴狀附卷可憑(原審卷259-260頁)。可知上訴
    人於前開案件曾主張李○廣為○○路14戶房地實際買受人或實
    質所有權人，上訴人則係借名登記人；李○廣亦有主張由其
    買受上開房地，而為真正權利人。
　⒊又本院101年度重上字第151號判決認定：李○廣本人自始於簽
    署備忘錄起至簽發系爭本票過程中均親自參與上開契約、文
    書之簽訂，且於簽署備忘錄時即以自己本人名義與張鎮麟等
    2人簽約，並約定相關股權、房產讓渡事宜，並非李○廣之配
    偶，李○廣亦非以其配偶之代理人名義簽署備忘錄、讓渡書
    ，並以上開備忘錄、讓渡書為依據，進而簽立不動產買賣契
    約書，則關於備忘錄、讓渡書所載股權、房地讓渡事宜之權
    利義務主體係李○廣本人而非其配偶等語（原審卷第295頁）
    。151號判決先位聲明部分，嗣經最高法院104年度台上字第
    334號判決駁回李○廣之上訴確定(見兩造不爭執事項㈨)。另
    案即本院105年度重上字第249號判決亦認李○廣為買賣契約
    之實質上買受人及履行承擔義務人，惟借用上訴人名義訂立
    上開契約，並借名登記於上訴人名下等語（本院卷一第281
    頁)；然三審即最高法院109年度台上字第1548號判決則認定
    ：按債權債務之主體，應以締結契約之當事人為準，是凡以
    自己名義締約而為債務負擔者，自應由該締約者負擔其債務
    。查系爭甲、乙承擔契約，其當事人明載債務人張鎮麟等2
    人、履行承擔人為劉秋幸，則系爭甲、乙承擔契約之承擔義
    務人似為劉秋幸，原審謂劉秋幸僅為系爭甲、乙承擔契約之
    形式當事人，李○廣始為系爭甲、乙承擔契約之實質承擔義
    務人，亦有未合等語（本院卷一第295頁)。可知相關人所涉
    各判決就上訴人為借名登記人或實質買受人，有不同之判斷
    。
　⒋綜上，被上訴人抗辯上訴人名下○○路14戶房地之實際買受人
    及實質所有權人究為上訴人或李○廣，張鎮麟等2人無法瞭解
    其內部關係，並無明知上訴人非借名登記出名人之情事，即
    非無據。上訴人主張張鎮麟等2人係明知上訴人並非上開房
    地之借名登記人，仍對上訴人為系爭假處分乙節，尚屬不能
    證明。
 ㈡上訴人並未證明張鎮麟等2人明知系爭本票債權已消滅，仍為
   系爭假處分：
　⒈上訴人雖主張本院101年度重上字第151號判決已確認張鎮麟
    等2人持有之甲、乙本票債權分別逾1,886萬595元、3,591萬
    1,727元部分不存在，並經最高法院104年度台上字第331號
    判決維持而確定；且上訴人已於104年6月24日向安泰銀行清
    償○○路17戶房地之抵押貸款餘額1,886萬595元、利息3,271
    元，及○○路7戶房地之抵押貸款餘額3,591萬1,727元、利息1
    6,234元，並於同年7月17日分別寄發1881號、1882號存證信
    函通知張鎮麟等2人等情，而主張其2人明知系爭本票擔保債
    權已消滅，竟仍於同年8月19日向法院聲請系爭假處分之強
    制執行等語。
　⒉惟查，李○廣於同年7月14日以系爭本票債權已全部消滅為由
    ，再次提起債務人異議之訴(臺中地院104年度重訴字第427
    號)。本院105年度重上字第249號判決固認定系爭本票債權
    已不存在，然該判決經最高法院109年度台上第1548號判決
    以：劉秋幸至104年6月24日始向安泰銀行清償上訴人斯時尚
    負欠之抵押債務餘額，……劉秋幸自97年6月30日期限屆滿時
    起即負遲延責任，其至104年6月24日始清償上訴人所積欠之
    上開抵押債務餘額，則能否謂劉秋幸已依債務本旨完全履行
    系爭甲、乙承擔契約，未致上訴人受有損害，而該損害不在
    系爭2紙本票擔保範圍內？尚非無疑。原審未詳究明，遽謂
    系爭甲、乙承擔契約債務業經劉秋幸履行完畢，系爭2紙本
    票殘餘債權亦隨之消滅，並嫌速斷等語廢棄發回，亦有上開
    判決2件附卷可憑（本院卷一第271-290、291-296頁)，則系
    爭本票債權是否確已消滅，上開各判決亦有不同認定。
  ⒊被上訴人並抗辯：①上訴人向安泰銀行為代償後，以1881號、
    1882號存證信函主張依民法第311條第2項但書、第312條利
    害關係人代償之規定，於代償之限度內受讓安泰銀行對張鎮
    麟等2人之第一順位抵押權及其所擔保之債權，要求張鎮麟
    等2人返還其所代償之本金及利息。②上訴人辦理受讓安泰銀
    行之第一順位抵押權登記完畢後，更以張鎮麟等2人未清償
    其自安泰銀行所受讓之上開貸款債權為由，基於第一順位最
    高限額抵押權人身分，於104年7月21日聲請拍賣張鎮麟、梁
    ○芬之○○路17戶、○○路7戶房地應有部分，經臺中地院104年
    度司拍字第246、247號裁定准予拍賣抵押物後，由臺中地院
    95064、95063號事件強制執行中；③上訴人更於105年8月12
    日將其主張承受安泰銀行對張鎮麟等2人之債權及第一順位
    抵押權，讓與李○廣，據李○廣於本院105年度重上字第249號
    債務人異議之訴事件中，主張與張鎮麟等2人所持系爭本票
    所擔保之債權抵銷；故上訴人向安泰銀行代償貸款餘額，似
    非基於債務履行承擔契約之債務本旨履行，則系爭本票債權
    是否已全部消滅，尚未有定論等語。查被上訴人所稱上開①
    至③之事實，為上訴人所不爭執(見兩造不爭執事項㈩、、)
    。且系爭債務履行承擔契約2份，係記載：履行承擔人為上
    訴人及梁○芬，基於不動產買賣產權先行登記，就差額未付
    價款部分，簽訂此契約，由上訴人及梁○芬代張鎮麟等2人償
    還即承擔上2部分房地於安泰銀行之抵押貸款餘額等情，有
    上開契約2份在卷可憑(原審卷第39-45頁）。如依上訴人於
    本院陳稱其與梁○芬向張鎮麟等2人買受及受移轉登記○○路17
    戶房地及○○路7戶房地應有部分，買賣價金除給付定金外，
    並以上訴人及梁○芬名義簽訂債務履行承擔契約，約定其2人
    應承擔張鎮麟等2人向安泰銀行之抵押貸款債務餘額，李○廣
    等2人並共同簽立系爭本票交付張鎮麟等2人，以擔保不動產
    買賣契約買受人即上訴人、梁○芬應付買賣價金餘額等語屬
    實（本院卷一第359-361頁）。上訴人即應為實際買受人，
    負有給付買賣價金差額之義務，並為債務履行承擔契約之實
    質履行承擔人，上訴人向安泰銀行代償張鎮麟等2人之抵押
    貸款債務餘額，應係依債務履行承擔契約對張鎮麟等2人履
    行債務承擔義務及給付買賣價金差額之義務，何以尚得要求
    張鎮麟等2人返還其所代償之本金及利息？反之，如上訴人
    有權要求張鎮麟等2人返還其所代償之本金及利息，能否認
    上訴人係基於履行債務履行承擔契約而為代償，則系爭本票
    所擔保之債務履行承擔債務已否消滅，則屬有疑。且張鎮麟
    等2人與李○廣或上訴人間有諸多爭訟，系爭本票所擔保之債
    權是否已全部消滅，目前既仍在爭訟中，尚未有定論，自無
    可僅憑上訴人於104年6月24日代償安泰銀行貸款債務餘額，
    並本院105年重上字第249號判決認定系爭本票擔保債權不存
    在等情，溯及推認張鎮麟等2人於104年7、8月間為系爭假處
    分時即明知本票擔保之債務已全部消滅之情事。　
  ⒋綜上，上訴人並未舉證證明張鎮麟等2人於104年間係明知系
    爭本票擔保之債務已全部消滅，仍為系爭假處分。　
 ㈢從而，上訴人並未證明張鎮麟等2人明知系爭本票債權已消滅
   ，及○○路14戶房地並非李○廣借名登記於上訴人名下，而仍為
   系爭假處分之情事。　 
六、上訴人復主張其所負甲、乙抵押債務(見兩造不爭執事項㈦)
    及李○廣之系爭本票債務，為不真正連帶債務，上開債務縱
    未全部清償，然張鎮麟等2人已先後以系爭本票聲請強制執
    行，於109438號、116187號強制執行事件，查封拍賣李○廣
    臺中市向上路房地、薪資；又持臺中地方法院100年度司拍
    字第546號、537號民事裁定，聲請同院101年度司執字第616
    67號、85159號強制執行程序，對上訴人名下之○○路17戶及○
    ○路7戶房產實行第二順位抵押權；且曾以臺北地院101年度
    司執全字第65號假處分強制執行事件假處分查封禁止移轉附
    表四房地。就李○廣、上訴人之不真正連帶債務，已足額或
    超額查封，並無民事訴訟法第532條所定之假處分原因存在
    ，竟再為系爭假處分，顯為故意或過失侵害上訴人財產權之
    侵權行為云云。經查：　
　㈠債務人之財產為債權之總擔保，按對於已開始實施強制執行
    之債務人財產，他債權人再聲請強制執行者，已實施執行行
    為之效力，於為聲請時及於該他債權人，應合併其執行程序
    ，強制執行法第33條定有明文。
　㈡查張鎮麟等2人雖聲請109438號、116187號強制執行程序查封
    李○廣之臺中市向上路房地等財產，惟其就上2件強制執行程
    序拍賣變價所得款項，皆為金錢債權人債權總擔保之範圍，
    於分配前倘有其他債權人再聲請對李○廣強制執行，且經執
    行法院併入本件強制執行程序執行，其他債權人自得受分配
    ；且其2人持以聲請上2件強制執行程序之執行名義，為依系
    爭本票聲請之本票裁定(兩造不爭執事項㈧)，屬無優先受償
    權利之普通債權。又向上路房地已有設定抵押權人國泰世華
    商業銀行(下稱國泰世華銀行)之最高限額2,076萬元抵押權
    登記，國泰世華銀行並於104年8月20日以對設定義務人李○
    廣有1,436萬6,940元貸款餘額為由聲請參與分配，有本院調
    閱之109438號執行事件卷宗內聲請強制執行狀所附上開房地
    登記謄本及國泰世華銀行參與分配狀等件可憑。是該抵押權
    人就上開房地應有優先受償權利，在拍定前復可能有其他債
    權人聲請參與分配，張鎮麟等2人之普通債權能否受償，實
    未可知。再者，其2人固有以上開甲、乙抵押權聲請拍賣上
    訴人名下○○路17戶、○○路7戶房地（見兩造不爭執事項）；
    惟依兩造不爭執事項㈦可知，甲、乙抵押權均為第二順位抵
    押權，且設定抵押權金額依序為1,503萬5,434元、3,109萬8
    ,318元，不及系爭本票擔保之債權金額。是不能僅依張鎮麟
    等2人有聲請上開各件強制執行，或其聲請執行之財產價額
    ，即逕認就系爭本票債權已可足額受償。
  ㈢又張鎮麟等2人於101年間，係以李○廣於100年間將附表四房
    地以夫妻贈與之原因辦理移轉所有權登記予上訴人，為保全
    對李○廣之系爭本票債權，而向臺北地院聲請就上訴人名下
    附表四房地為假處分（100年度全字第2699號），及聲請為
    假處分強制執行(101年度司執全字第65號)。因張鎮麟等2人
    提起訴訟請求塗銷上開所有權移轉登記，經臺北地院101年
    度重訴字第480號判決勝訴確定，附表四房地已辦理塗銷上
    訴人之所有權登記而回復登記為李○廣所有，臺北地院於105
    年8月1日以假處分原因消滅為由而以105年度全聲字第38號
    裁定撤銷100年度全字第2699號假處分裁定；惟因有另案104
    年度司執全字第588 號假扣押事件(執行債權人為魏○泰)及
    臺北地院105年度司執字第12075號（執行債權人為臺中市私
    立儒○○理短期補習班，執行債務人為李○廣，該債權人嗣於1
    06年5月15日撤回強制執行聲請）併案執行，執行法院當時
    因而未撤銷100年度全字第2699號假處分裁定而塗銷查封登
    記，有本院調閱之臺北地院101年度司執全字第65號假處分
    執行事件卷宗、104 年度司執全字第588 號假扣押執行事件
    卷宗、105年度司執字第12075號強制執行卷宗可憑。被上訴
    人主張附表四房地經回復登記於李○廣名下後，張鎮麟等2人
    就該房地並未基於系爭本票債權，續為聲請假扣押或本案強
    制執行，為上訴人所不爭執，應堪採信。則張鎮麟等2人就
    附表四房地僅聲請上開假處分，並無聲請假扣押及本案執行
    ，尚不能將此部分執行程序併計，而認其2人已有足額或超
    額查封情事。況張鎮麟等2人聲請上開假處分時，附表四編
    號1、3至6房地，已有設定抵押權人永豐商業銀行之最高限
    額1億728萬元抵押權；附表四編號2、7房地亦已設定抵押權
    人永豐商業銀行之最高限額1,032萬元抵押權，有本院調閱
    之臺北地院101年度司執全字第65號卷宗內附房地登記謄本
    可憑，亦不能逕認其2人就其系爭本票普通債權得就附表四
    房地受清償。
　㈣綜上，上訴人並未證明張鎮麟等2人有明知已足額或超額查封
    ，不符合民事訴訟法第532條規定「因請求標的之現狀變更
    ，有日後不能強制執行，或甚難執行之虞者」要件，仍再為
    系爭假處分之不法侵害行為。　　
七、是上訴人並未舉證證明張鎮麟等2人為系爭假處分，有明知
    系爭本票債權不存在，及上訴人非○○路14戶房地之借名登記
    人，或已足額或超額查封，而仍利用系爭假處分程序侵害上
    訴人權利之情事。上訴人雖主張其2人就上開各節縱非明知
    ，亦屬可得而知，而有過失等情，惟上訴人並未證明張鎮麟
    等2人為系爭假處分，具有相當不法之認識，縱有上訴人所
    稱過失情形，仍不能認定具有違法性，應認張鎮麟等2人係
    合法行使權利，而不成立侵權行為。上訴人聲請本院向金融
    機構查詢附表四房地及臺中向上路房地於104年6至8月間之
    貸款餘額等事項（本院卷二第201頁），既不能憑以判定張
    鎮麟等2人有成立侵權行為情事，其上開聲請事項，應無調
    查之必要，附此說明。 　　　
八、上訴人主張其名下附表一房地遭陳○超聲請強制執行拍定而
    受有差價損失之結果，與張鎮麟等2人為系爭假處分間，並
    無相關因果關係：
　㈠若在一般情形上，有此同一條件存在，而依客觀之審查，認
    為不必皆發生此結果者，則該條件與結果並不相當，其行為
    與結果間即無相當因果關係。　
　㈡上訴人原主張陳○超與張鎮麟等2人共謀而由陳○超以其持有上
    訴人簽發之附表三本票聲請本票裁定，並聲請強制執行附表
    一房地，致附表一房地被低價拍定等語。惟上訴人於本院已
    表明不再主張上開陳○超與張鎮麟等2人共謀之事實（本院卷
    二第213-214頁）。上訴人並自承係知悉系爭3戶房地已遭系
    爭假處分登記，致無法依原與陳○超約定送件辦理移轉所有
    權登記後，乃於同年9月1日與陳○超協商並簽發交付附表三
    本票以擔保給付350萬元，且因上訴人未能按期給付，陳○超
    因而聲請強制執行附表一房地，該房地於108年9月3日拍定
    等情（原審卷第19-21頁）。則上訴人簽發交付附表三本票
    予陳○超時既已知系爭3戶房地有遭查封之事，及知悉應按期
    給付上開金額，否則應負本票之票據責任。至於附表一房地
    被強制執行拍賣及拍定，係陳○超依附表三本票取得本票裁
    定而聲請強制執行所致，張鎮麟等2人雖有就附表一編號1、
    3至16房地聲請為假處分查封，惟一般情形，不必皆發生該
    房地遭其他債權人聲請強制執行拍定之情事。是上訴人主張
    之其所受附表一房地被拍定差價損失，與張鎮麟等2人為系
    爭假處分，並無相當因果關係。上訴人主張被上訴人就上開
    損失，應負侵權行為損害賠償責任，亦屬無據。 
九、從而，上訴人依民法第184條第1項前段、第185條第1項規定
    之侵權行為法律關係，請求被上訴人連帶給付上訴人1,763,
    927元，及自起訴狀繕本送達翌日起至清償日止，按週年利
    率5%計算之利息，為無理由，不能准許，其假執行之聲請亦
    所失依據，應併予駁回。原審為上訴人敗訴之判決，及駁回
    其假執行之聲請，並無不合。上訴意旨指摘原判決不當，求
    予廢棄改判，為無理由，應予駁回。
柒、本件事證已明，兩造其餘攻擊防禦方法，經本院斟酌後，認
    為均不足以影響本判決之結果，而無逐一論駁之必要，併此
    敘明。　　
捌、據上論結，本件上訴為無理由，判決如主文。　
中　　華　　民　　國　　111 　年　　3 　　月　　8 　　日
                    民事第一庭  審判長法　官  張瑞蘭
                                      法　官  廖穗蓁
                                      法　官  林孟和
正本係照原本作成。
上訴人得上訴。
如不服本判決，應於收受送達後20日內向本院提出上訴書狀，其
未表明上訴理由者，應於提出上訴後20日內向本院補提理由書狀
（均須按他造當事人之人數附繕本）。
因疫情而遲誤不變期間，得向法院聲請回復原狀。
上訴時應提出委任律師或具有律師資格之人之委任狀；委任有律
師資格者，另應附具律師資格證書及釋明委任人與受任人有民事
訴訟法第466條之1第1項但書或第2項所定關係之釋明文書影本。
如委任律師提起上訴者，應一併繳納上訴裁判費。
　　　　　　　　　　　　　　　　　　書記官  郭振祥
中　　華　　民　　國　　111 　年　　3 　　月　　8 　　日
附表一：
編號 不動產標示 (系爭假處分標的房地：不含編號2土地部分) 權利範圍 拍定價格 (新臺幣） 1 坐落臺中市○區○○段00000地號土地 100萬分之27354 624萬元 2 坐落臺中市○區○○段00000地號土地 100萬分之27354 16萬元 3 坐落編號1土地上同段0000號建物（門牌號碼臺中市○區○○路0段000號0樓之0） 2分之1 46萬3000元 4 坐落編號1土地上同段0000號建物（門牌號碼臺中市○區○○路0段000號0樓之00） 2分之1 46萬3000元 5 坐落編號1土地上同段0000號建物（門牌號碼臺中市○區○○路0段000號0樓之00） 2分之1 112萬7000元 6 坐落編號1土地上同段0000號建物（門牌號碼臺中市○區○○路0段000號0樓之00） 2分之1 75萬1000元 7 坐落編號1土地上同段0000號建物（門牌號碼臺中市○區○○路0段000號0樓之00） 2分之1 88萬元 8 坐落編號1土地上同段0000號建物（門牌號碼臺中市○區○○路0段000號0樓之00） 2分之1 49萬5000元 9 坐落編號1土地上同段0000號建物（門牌號碼臺中市○區○○路0段000號0樓之00 2分之1 49萬5000元 10 坐落編號1土地上同段0000號建物（門牌號碼臺中市○區○○路0段000號0樓之0） 2分之1 88萬元 11 坐落編號1土地上同段0000號建物（門牌號碼臺中市○區○○路0段000號0樓之00） 2分之1 49萬5000元 12 坐落編號1土地上同段0000號建物（門牌號碼臺中市○區○○路0段000號0樓之00） 2分之1 49萬5000元 13 坐落編號1土地上同段0000號建物（門牌號碼臺中市○區○○路0段000號0樓之0） 2分之1 46萬3000元 14 坐落編號1土地上同段0000號建物（門牌號碼臺中市○區○○路0段000號0樓之0） 2分之1 46萬3000元 15 坐落編號1土地上同段0000號建物（門牌號碼臺中市○區○○路0段000號0樓之0） 2分之1 112萬元 16 坐落編號1土地上同段0000號建物（門牌號碼臺中市○區○○路0段000號0樓之0） 2分之1 75萬1000元 

附表二：
編號 發票人 票號 發票日 票面金額 (新臺幣） 到期日 1 李○廣魏○泰 WG0000000號 96年7月7日 3007萬8618元 97年6月30日 2  WG0000000號  4664萬7478元  
附表三：
編號 發票人 票號 發票日 票面金額 (新臺幣） 到期日 1 劉秋幸 WG0000000號 104年9月1日 100萬元 104年12月25日 2  WG0000000號  100萬元 105年1月25日 3  WG0000000號  165萬451元 105年2月25日 

附表四：
編號 土地坐落 面積㎡ 應有部分 1 臺北市○○區○○段○○段 000地號土地  3,106 1709/200000 2 臺北市○○區○○段○○段 00地號土地    826 2201/100000  建物建號/門牌號碼    3 臺北市○○區○○段○○段0000○號/○○路00號0樓之0  1/2 4 臺北市○○區○○段○○段0000○號/○○路00號0樓之0  1/2 5 臺北市○○區○○段○○段0000○號/○○路00號0樓之0  1/2 6 臺北市○○區○○段○○段0000○號/○○路00號0樓之00  1/2 7 臺北市○○區○○段○○段0000○號/○○○路0段000號0樓  全部